臺灣高雄地方法院民事判決
111年度雄簡字第1841號
原      告  許洧銅  
被      告  陳長富  

上列當事人間損害賠償事件，經本院於民國111 年11月8 日言詞
辯論終結，判決如下：
    主      文
被告應給付原告新臺幣肆萬參仟元，及自民國一一一年五月七日
起至清償日止，按週年利率百分之五計算之利息。
原告其餘之訴駁回。
本判決第一項得假執行，但被告以新臺幣肆萬參仟元供擔保後免
為假執行。
    事實及理由
一、按簡易訴訟之訴狀送達後，原告不得將原訴變更或追加他訴
    ，但被告同意、擴張或減縮應受判決事項之聲明者，不在此
    限，民事訴訟法第436 條第2 項、第255 條第1 項但書第1 
    款、第3 款定有明文。經查，原告起訴時聲明：㈠被告應給
    付原告新臺幣（下同）210,000 元，及自刑事附帶民事起訴
    狀繕本送達翌日起至清償日止，按週年利率5%計算之利息。
    ㈡願供擔保請准宣告假執行。嗣於本院審理時變更聲明為：㈠
    被告應給付原告200,000 元，及自起訴狀繕本送達翌日起至
    清償日止，按週年利率5%計算之利息。㈡願供擔保請准宣告
    假執行。核屬減縮應受判決事項之聲明，業經被告當庭表示
    無意見（見簡字卷第43頁），揆諸前開規定，尚無不合，應
    予准許。
二、原告主張：被告於民國109 年11月25日16時50分許，駕駛車
    牌號碼0000-00 號自用小客車，沿高雄市前鎮區草衙二路外
    側慢車道北往南方向行駛，行經草衙二路與金福路口欲右轉
    時，因未注意車前狀況並採取必要安全措施，不慎撞擊在同
    向右前方由伊騎乘之車牌號碼000-0000號普通重型機車，致
    伊人車倒地（下稱系爭交通事故），受有頭部外傷、頸部拉
    傷、左胸鈍傷及左膝擦傷等傷害（下稱系爭傷害），因此受
    有精神上痛苦，爰依民法第184 條第1 項前段、第191 條之
    2 及第195 條第1 項之規定提起本訴，請求被告賠償慰撫金
    等語。並聲明：被告應給付原告200,000 元，及自刑事附帶
    民事起訴狀繕本送達翌日起至清償日止，按週年利率5%計算
    之利息。
三、被告則以：伊不爭執就系爭交通事故應負過失責任，然原告
    也有過失，且其已有受領保險理賠32,000元，請法院酌定精
    神慰撫金後依法扣減等語置辯，並聲明：原告之訴駁回。
四、得心證之理由：
　㈠本件原告主張之上開事實，業據其援引本院111 年度交簡字
    第1372號刑事判決為證據，亦為被告所不爭執（見本院卷第
    43頁），經本院調查前揭證據資料後，堪認原告之主張為真
    實。至被告抗辯原告與有過失云云，本院審酌原告機車係直
    行於慢車道上，欲至系爭交通事故路口西南側待轉區待轉，
    對於在其左後方行駛、欲右轉彎之被告車輛，並無注意義務
    ，亦無違反交通法規等情，尚難認原告就系爭交通事故之發
    生有何過失可言，被告此部分抗辯為無理由，仍應負全部賠
    償之責。
　㈡按因故意或過失，不法侵害他人之權利者，負損害賠償責任
    ；不法侵害他人之身體、健康、名譽、自由、信用、隱私、
    貞操，或不法侵害其他人格法益而情節重大者，被害人雖非
    財產上之損害，亦得請求賠償相當之金額，民法第184 條第
    1 項、第195 條第1 項前段定有明文。又慰撫金之多寡，應
    斟酌雙方之身分、地位、資力與加害之程度，及其他各種情
    形核定相當之數額，該金額是否相當，自應依實際加害情形
    與請求人所受之痛苦及雙方之身分、地位、經濟狀況等關係
    決定之。經查，原告因被告之過失行為，致身體、健康權受
    有損害，精神上自受有相當程度之痛苦，是其請求非財產上
    之損害賠償，自屬有據。本院審酌兩造當庭自述之學歷、經
    歷及經濟狀況（見本院卷第43頁、第44頁），並參酌兩造財
    產所得資料（見本院卷證物袋之稅務電子閘門財產所得調件
    明細表），及原告所受身體、精神上痛苦等一切情狀，認原
    告請求200,000 元之慰撫金，尚嫌過高，應以75,000元為適
    當，復依強制汽車責任保險法第32條之規定，應扣除其已領
    取之汽車強制責任保險理賠金32,000元，故原告尚得請求之
    金額為43,000元。
　㈢從而，原告請求被告給付43,000元，及自刑事附帶民事起訴
    狀繕本送達翌日即111 年5 月7 日起至清償日止，按週年利
    率5%計算之利息，為有理由，應予准許，逾此範圍之請求，
    則屬無據，應予駁回。
五、本件係依民事訴訟法第427 條第1 項規定適用簡易訴訟程序
    所為被告敗訴之判決，依同法第389 條第1 項第3 款規定，
    依職權宣告假執行。並依同法第436 條第2 項適用第392 條
    第2 項規定，職權宣告被告如預供擔保，得免為假執行。
六、本件原告提起刑事附帶民事訴訟，由本院刑事庭依刑事訴訟
    法第504 條第1 項規定，裁定移送前來，依同條第2 項規定
    免繳納裁判費，且本院審理期間亦未增加其他必要之訴訟費
    用，爰毋庸為訴訟費用負擔之諭知，附予敘明。
中　　華　　民　　國　　111 　年　　11　　月　　25　　日
          　　　　高雄簡易庭  法　　　官  謝宗翰
以上正本係照原本作成。
如對本判決上訴，須於判決送達後20日內向本院提出上訴狀，同
時表明上訴理由；如已於本判決宣示後送達前提起上訴者，應於
判決送達後20日內補具上訴理由（均須按他造當事人之人數附繕
本）。
中　　華　　民　　國　　111 　年　　11　　月　　25　　日
                              書  記  官  許弘杰